臺灣士林地方法院民事判決　　　　　　　　　　　　九十一年度訴字第一二三七號
　　原　　　告　高泰電熱有限公司
　　法定代理人　甲○○
　　訴訟代理人　陳柏廷律師
　　被　　　告　中興保全股份有限公司
　　法定代理人　丙○○
　　訴訟代理人　丁○○
　　　　　　　　乙○○
當事人間請求損害賠償事件，本院於九十二年十二月二十六日言詞辯論終結，茲判決
如下：
    主　　文
被告應給付原告新台幣壹拾萬元及自九十一年九月二十一日起至清償日止按年息百分
之五計算之利息。
原告其餘之訴駁回。
訴訟費用由被告負擔十二分之一；餘由原告負擔。
本判決第一項於原告以新台幣參萬肆仟元供擔保後，得為假執行；但被告如於假執行
程序實施前，以新臺幣壹拾萬元為原告預供擔保後，得免為假執行。
原告其餘假執行之聲請駁回。
    事實及理由
一、原告主張兩造就坐落板橋市○○路○段四七巷二弄二號一樓及二樓住宅，訂立家
    庭保全系統服務契約。嗣於九十一年三月二十二日十八時許，在被告有效設定保
    全之區域內發生竊盜侵入事件，被告因重大過失，既未通知原告或原告指定之緊
    急聯絡人，亦未通報警局，更於異信號發出二十分鐘後始到達現場，以致竊賊得
    以竊走屋內價值新台幣（下同）一百二十餘萬元之財物，爰依保全契約之法律關
    係，求為判決：被告應給付原告一百二十萬元，及自支付命令送達翌日起至清償
    日止按年息百分之五計算之利息，並願供擔保請准宣告假執行。
二、被告則抗辯原告遭竊後未提出任何証明確認損失，且依兩造保全契約規定最高賠
    償金額為一十萬元等語。求為判決：駁回原告之訴及假執行之聲請，如受不利之
    判決，願供擔保請准宣告免於假執行。
三、原告主張兩造就坐落板橋市○○路○段四七巷二弄二號一樓及二樓住宅，訂立家
    庭保全系統服務契約，惟於九十一年三月二十二日十八時許，因可歸責於被告之
    事由致竊賊侵入防護服務區內並逃逸之事實，業據提出家庭保全系統服務契約書
    、查詢結果表、台北縣警察局海山分局受理刑事案件報案三聯單等為証，被告對
    此復不爭執（見本院卷第二七一頁），自堪信為真實。惟原告主張在防護服務區
    內損失金項鍊、鑽戒、鑲鑽胸飾、祖母綠項鍊等財物，價值為一百二十萬元部分
    ，被告辯稱案發現場究竟失竊何種物品，原告並未能舉証証明等語，則原告就其
    主張此部份有利於己之事實，自負有舉證之責。經查：
  (一)原告提出之黃金項鍊保單、鑽石保証書、原告法定代理人黃進忠妻配帶鑽戒、珍
    珠、祖母綠項鍊、胸針、鑽錶照片等物，其最大的証據力，除能証明原告法定代
    理人或原告法定代理人之妻，有或曾經有黃金項鍊、鑽戒、鑲鑽胸飾、祖母綠項
    鍊等財物外，尚不足以証明上述黃金項鍊等物確於案發當時置於現場，而為侵入
    防護服務區內之竊賊取走。
  (二)原告提出之客戶損失申報單上固載有金項鍊等物，但最後一行特別記述「備註：
    上述僅係概略清點確實損失明細須再進一步盤點確認」、証人即事後赴現場之被
    告員工黃鴻隆稱「公司規定一般程序是到現場勘查，如果當事人在現場就由當事
    人自行主張，我們再依據當事人之主張填寫。填寫完畢再交由當事人簽名確認，
    當事人如有註記保留時，當事人就不會簽名。本案是由甲○○老板陳述記載的，
    當時他就在備註欄為保留。申報單只是申報，若要賠償要提出證明。申報單上之
    金額是王老板講的，備註欄是王老板自己寫的。事後我有去過現場二、三次，他
    的工廠我有去過，但王老板並未更進一步提出證明。」（見本院卷第一七○｜一
    七一頁），足認該客戶損失申報單應僅係原告法定代理人單方面對於失竊財物之
    陳述而已，原告應再提出其餘事証以為証明。
  (三)原告又陳明案發現場警方攝有現場照片，足以証明損失之財物等語。本院乃函請
    台北縣警察局海山分局檢送現場採証之全部事証到院，惟本案「…係由偵查員莊
    啟淵…前往現場，莊員稱當時從該處後門鐵窗桿處採得三枚不完整之指紋，因過
    於模糊且比對之（面積）太小，以致未將採得之上述指紋送刑事局比對及留存」
    、「…本分局刑事組鑑識人員有至現場採証，惟均未發現任何跡証且未照相，僅
    有當事人甲○○先生之訊問筆錄」，分別有九十二年五月二十日北警海刑字第○
    九二○○一三一○六號、九十二年六月二十四日海警刑字第○九二○○一八二七
    八號台北縣警察局海山分局函在卷可証，而該筆錄之性質與前述客戶損失申報單
    相同，均屬原告法定代理人單方面之指述，尚不能遽認其為真正。
  (四)按當事人已證明受有損害而不能證明其數額或證明顯有重大困難者，法院應審酌
    一切情況，依所得心證定其數額，民事訴訟法第二百二十二條第二項固定有明文
    。惟其適用以「當事人已證明受有損害」為前題，如當事人未能証明受有何種損
    害，即無此一法條之適用。原告請求法院依民事訴訟法第二百二十二條第二項定
    原告所受之損害，惟如前述，原告對於本件究竟受有何種損害，並未提出足夠之
    事証証明，且本案有關現場之所有資料均付之闕如，本院無從為任何審酌而為損
    害數額之定斷。惟被告陳明願賠償原告十萬元以為補償，則原告主張應受賠償之
    金額於十萬元部分，應為可採。
四、從而，原告依保全契約之法律關係，請求被告給付十萬元及自支付命令送達被告
    之翌日即九十一年九月二十一日起至清償日止，按年息百分之五計算之法定遲延
    利息，為有理由，應予准許。逾此部分，為無理由，應予駁回。
五、兩造陳明願供擔保，聲請宣告假執行或免為假執行，經核原告勝訴部分，合於法
    律規定，爰分別酌定相當之擔保金額宣告之；原告其餘假執行之聲請，因訴之駁
    回而失所依據，不予准許。
六、因本案事證已臻明確，兩造其餘主張陳述及所提之證據，均毋庸再予審酌，附此
    敘明。
七、據上論結，本件原告之訴為一部有理由，一部無理由，依民事訴訟法第七十九條
    、第三百九十條第二項、第三百九十二條第二項判決如主文。
中　　　華　　　民　　　國　　九十三　　年　　　一　　　月　　 十二 　　日
　　　　　　　　　　　　　　　　　　臺灣士林地方法院民事第一庭
　　　　　　　　　　　　　　　　　　　　法　官　陳雅玲
右為正本，係照原本作成。
如對本判決上訴須於判決送達後廿日內向本院提出上訴狀。
中　　　華　　　民　　　國　　九十三　　年　　　一　　　月　　 十四 　　日
　　　　　　　　　　　　　　　　　　　　書記官　黃惠苹
